【裁判字號】    97,裁,2042
【裁判日期】    970331
【裁判案由】    虛報出口貨物
【裁判全文】
最  高  行  政  法  院  裁  定
                                     97年度裁字第02042號
上  訴  人  喬依企業有限公司
代  表  人  甲○○
被 上訴 人  財政部高雄關稅局
代  表  人  乙○○
上列當事人間虛報出口貨物事件，上訴人對於中華民國96年12月
11日高雄高等行政法院96年度訴字第749號判決，提起上訴，本
院裁定如下：
    主  文
上訴駁回。
上訴審訴訟費用由上訴人負擔。
    理  由
一、按對於高等行政法院判決之上訴，非以其違背法令為理由，
    不得為之，行政訴訟法第242條定有明文。同法第243條第1
    項規定，判決不適用法規或適用不當者，為違背法令；而判
    決有第243條第2項所列各款情形之一者，其判決當然違背法
    令。又提起上訴，應以上訴狀表明上訴理由並應添具關於上
    訴理由之必要證據，復為同法第244條第1項第4款及第2項所
    明定。準此，當事人提起上訴，如以原審判決有行政訴訟法
    第243條第1項不適用法規或適用法規不當為理由時，其上訴
    狀或理由書應有具體之指摘，並揭示該法規之條項或其內容
    ；如以原審判決有第243條第2項所列各款情形之當然違背法
    令為理由時，其上訴狀應揭示合於該款之事實。上訴狀或理
    由書如未依此項方法表明，或其所表明者，顯與上開法條規
    定之情形不相合時，即難認為已對高等行政法院判決之違背
    法令有具體之指摘，其上訴自難認為合法。
二、上訴人於民國95年7月31日委由禾鈺報關有限公司，向被上
    訴人所屬中興分局報運出口布料委託大陸加工等貨物乙批計
    5項（報單第BD/95/Q861/7507號），電腦核定以C2方式通關
    ，因被上訴人所屬中興分局獲報出口貨物貨樣種類與原申報
    不符，乃改為C3方式通關，經被上訴人所屬中興分局派員查
    驗結果發現，實到貨物除原申報5項（查驗後依基重分為6項
    ）有虛報數量（有溢報亦有短報）外，尚有匿未申報之第7
    項、第8項貨物，認定上訴人涉有虛報出口布料名稱、數（
    重）量及品質之違法行為，依據海關緝私條例第37條第2項
    及報運貨物出口涉及虛報案件裁罰金額或倍數參考表三之規
    定，原應處虛報離岸價格差額1倍罰鍰，又因上訴人於95年5
    月9日另案違反海關緝私條例第37條第2項規定，經基隆關稅
    局95年第00000000號處分確定，被上訴人乃依海關緝私條例
    第45條規定，裁處上訴人虛報離岸價格差額1.5倍之罰鍰新
    台幣（下同）927,400元。上訴人不服，循序提起行政訴訟
    ，經原審駁回其訴。上訴人仍不服，提起上訴，主張略謂：
    (一)系爭貨物在進貨櫃場及出貨櫃場時，均已於高雄港42號碼
    頭，依規定磅秤，上訴人無少報或溢報之故意或過失。且櫃
    場磅單既係經海關監督從事貨物磅重之機關所測量開具之文
    件，具有相當公信力，上訴人信賴該文件並據以完成系爭貨
    物出口申報程序，縱使過磅單之測量結果就數量上有所差誤
    ，亦係過磅單位之職責，上訴人並無過失可言，原判決未查
    於此，顯然違反證據法則。(二)本件系爭貨物之種類及規格相
    當複雜，每種布料幅寬、厚薄皆不相同，被上訴人本應以精
    確測量方法測量，豈能以布料基重之單一公式互算長度，其
    計算結果欠缺公正客觀性。又查驗過程中，上訴人人員雖有
    在場，惟相關統計、紀錄、與丈量均由被上訴人逕行為之，
    未讓上訴人表示意見，而年份裝箱明細表均未經上訴人簽名
    認可，查驗程序顯難以上訴人在場，即認查驗過程毫無瑕疵
    ，然原判決未予糾正，就此認定上訴人不得嗣後爭執查驗過
    程，顯有判決適用法規不當之違法。(三)原判決稱原處分所載
    之第7項貨物65﹪WOOL35﹪COTTON與第八項貨物布料加PU皮
    ，尚未加工縫製於其他布料，應為獨立之物而非從物，其是
    以何種依據判定其中成分，根本未提出相關檢驗報告證明，
    原判決即有判決不備理由之違法等語，為其理由。本院經核
    其上訴狀所載內容，或係重述其在原審業經主張而為原判決
    摒棄不採之陳詞，或係就原審取捨證據、認定事實之職權行
    使事項，任加指摘違誤，或係執其歧異之法律見解，就原審
    所為論斷或駁斥其主張之理由，泛言原判決不適用法規、法
    則，而未具體表明原判決究竟有如何合於不適用法規或適用
    不當、或有行政訴訟法第243條第2項所列各款之情形，尚難
    認為已對原判決之如何違背法令有具體之指摘。依首揭規定
    及說明，應認其上訴為不合法，應予駁回。
三、依行政訴訟法第249條第1項前段、第104條、民事訴訟法第
    95條、第78條，裁定如主文。
中    華    民    國    97    年    3     月    31    日
                    最高行政法院第二庭
                        審判長法官  高  啟  燦
                              法官  劉  介  中
                              法官  黃  合  文
                              法官  廖  宏  明
                              法官  楊  惠  欽
以  上  正  本  證  明  與  原  本  無  異
中    華    民    國    97    年    4     月    1     日
                              書記官  邱  彰  德


司法院資訊處製作；財團法人民間司法改革基金會備份。
